【裁判字號】    99,易,1534
【裁判日期】    990902
【裁判案由】    竊盜
【裁判全文】
臺灣臺中地方法院刑事判決              99年度易字第1534號
公  訴  人  臺灣臺中地方法院檢察署檢察官
被      告  丙○○
上列被告因竊盜案件，經檢察官提起公訴（98年度偵字第20528
號），本院判決如下：
    主          文
丙○○攜帶兇器而竊盜，處有期徒刑玖月。緩刑貳年。緩刑期間
付保護管束。並應向指定之政府機關、政府機構、行政法人、社
區或其他符合公益目的之機構或團體提供玖拾小時之義務勞務。
扣案之鐵鋸壹支沒收。
    犯  罪  事  實
一、丙○○意圖為自己不法之所有，於民國98年8月14日上午9時
    16分前之某時，在臺中市○○區○○路三段中彰快速道路北
    上橋柱3-P67處近環中路旁之內新庄子溪護堤上，持其所有
    、客觀上足供作兇器使用之鐵鋸1支，竊取臺中市政府所有
    、裝置在該處之白鐵樓梯1個（已發還）。丙○○得手後，
    將上開白鐵樓梯自內新庄子溪中搬運至環中路3段與龍洋巷
    附近之人行道上，且欲持往資源回收場變賣之際，經民眾發
    現報警，為警當場查獲，並扣得其所有之鐵鋸1支。
二、案經臺中市警察局第四分局報告臺灣臺中地方法院檢察署檢
    察官偵查起訴。
    理          由
一、證據能力部分：
    本案下列引用之供述及非供述證據，經本院依法踐行調查證
    據程序，檢察官、被告均不爭執各該證據之證據能力，且亦
    查無依法應排除其證據能力之情形，是後述所引用證據之證
    據能力皆無疑義，合先敘明
二、訊據被告丙○○矢口否認有何竊盜犯行，辯稱：「鐵梯不是
    我偷的，是被颱風吹到溪底，是我今天早上撿到的」「我不
    知道那為臺中市政府之公物，上面又沒寫，我只知道在水中
    漂流物都可以撿起來變賣現金」「我以為是遺失物」云云。
    經查：
（一）證人即臺中市政府養護科（下稱市政府養護科）道路巡查
      員乙○○於警詢及本院作證時，均證稱：該樓梯與內新庄
      子溪護堤上之樓梯款式、型式均吻合，確實是臺中市政府
      所有之樓梯無誤等語。被告於99年2月12日檢察官訊問時
      ，亦供稱：同一條溪內有同款式的手扶梯（即本案白鐵樓
      梯）等語。又查獲員警於98年9月26日之職務報告，亦載
      明：其與市政府養護科巡查員劉家福至前開現場勘查發現
      ，位於臺中市○○區○○路三段中彰快速道路北上橋柱
      3-P67處近龍洋巷口處，有一白鐵樓梯之毀損情形與上開
      扣案樓梯之毀損情況吻合，且該白鐵樓梯為逃生用設備，
      無論風力、水力皆不可能造成白鐵樓梯之損害，但因長期
      遭人竊取、損害，已所剩無幾；復經查證市政府養護科南
      屯區業務助理王世聰，亦表示於莫拉克颱風期間，該溪段
      並無任何白鐵樓梯因颱風遭受損害之通報紀錄，有員警職
      務報告1紙在卷可資佐證，並有查獲及現場照片9張、贓物
      認領保管單1紙附卷可參；足見上開白鐵樓梯確係臺中市
      政府設置於新庄子溪之公共財產，且依現場之情況為一般
      人所能輕易判斷知悉。
（二）由卷內所附之照片所示，查獲之白鐵樓梯外觀新亮，無因
      颱風吹落溪流而沾黏泥巴、雜草之現象，有現場查扣之白
      鐵樓梯照片4張在卷可證。衡諸常情，上開白鐵樓梯係固
      定於堤岸上，應不致為風力所吹落；且如係因溪水夾帶漂
      流物大力衝撞而脫落，依如此之衝撞力道，應會在白鐵樓
      梯留下撞擊的凹痕，惟查獲之白鐵樓梯外觀仍保持完好，
      顯見被告前開所謂因颱風吹落而自行掉落溪中之辯解，不
      足採信。
（三）此外，並有扣案之鐵鋸1支可資佐證，被告所涉加重竊盜
      犯行堪以認定。
三、鐵鋸對人身安全具有危險性，而足供作兇器使用；故核被告
    丙○○所為，係犯刑法第321條第1項第3款之攜帶兇器竊盜
    罪。審酌被告犯罪之動機、所受教育程度、使用竊盜之方法
    、所生之危害、所得財物之價值、犯後態度等一切情狀，量
    處如主文所示之刑。
四、又被告未曾受有期徒刑以上刑之宣告，有臺灣高等法院被告
    前案紀錄表可稽，其因一時貪念而犯罪，其經此論罪科刑之
    教訓，應知警惕而無再犯之虞，本院認前開對其宣告之刑以
    暫不執行為適當，予宣告緩刑2年，以勵自新。另緩刑期內
    ，為使被告知法守法，謹言慎行，且導正其行為與法治之觀
    念，併宣告其於緩刑期間內，向指定之政府機關、政府機構
    、行政法人、社區或其他符合公益目的之機構或團體提供90
    小時之義務勞務；並依刑法第93條第1項第2款之規定，應於
    緩刑期間付保護管束。至於被告究應何政府機關、政府機構
    、行政法人、社區或其他符合公益目的之機構或團體提供義
    務勞務，屬執行之問題，應由執行檢察官斟酌全案情節及各
    公益團體、地方自治團體或社區之需求，妥為指定，併予敘
    明。
五、扣案之鐵鋸1支，係供被告犯罪所用之物，為被告所有，業
    據被告供承在卷，依刑法第38條第1項第2款之規定，宣告沒
    收。
據上論斷，應依刑事訴訟法第299條第1項，刑法第321條第1項第
3款、第74條第1項第1款、第5款、第93條第1項第2款、第38條第
1項第2款，判決如主文。
本案經檢察官甲○○到庭執行職務。
中    華    民    國    99    年    9     月    2     日
                  刑事第十庭    法  官  施慶鴻
以上正本證明與原本無異。
如不服本判決應於收受判決後10日內向本院提出上訴書狀，並應
敘述具體理由；其未敘述上訴理由者，應於上訴期間屆滿後20日
內向本院補提理由書（均須按他造當事人之人數附繕本）「切勿
逕送上級法院」。
                                書記官  許清源
中    華    民    國    99    年    9    月     2     日
附錄論罪科刑法條
刑法第321條
犯竊盜罪而有左列情形之一者，處 6 月以上、 5 年以下有期徒
刑：
一、於夜間侵入住宅或有人居住之建築物、船艦或隱匿其內而犯
    之者。
二、毀越門扇、牆垣或其他安全設備而犯之者。
三、攜帶兇器而犯之者。
四、結夥三人以上而犯之者。
五、乘火災、水災或其他災害之際而犯之者。
六、在車站或埠頭而犯之者。
前項之未遂犯罰之。

司法院資訊處製作；財團法人民間司法改革基金會備份。
